【裁判字號】    94,訴,1350
【裁判日期】    971022
【裁判案由】    違反毒品危害防制條例
【裁判全文】
臺灣臺南地方法院刑事判決              94年度訴字第1350號
公  訴  人  臺灣臺南地方法院檢察署檢察官
被      告  乙○○
                    （另案於臺灣臺南監獄執行中）
選任辯護人  涂欣成律師
            洪梅芬律師
            李季錦律師
上列被告因違反毒品危害防制條例案件，經檢察官提起公訴（93
年度偵字第8403號）及移送併辦（94年度偵字第13454號、94年
度偵字第14235號），本院判決如下：
    主  文
乙○○持有第一級毒品，處有期徒刑壹年貳月，減為有期徒刑柒
月。扣案之第一級毒品海洛因捌包（淨重伍點玖貳公克）及第二
級毒品安非他命伍包（含袋重玖點壹壹玖玖公克）均沒收銷燬之
。第一級毒品之包裝袋捌個均沒收。
    事  實
一、乙○○自民國（下同）九十三年四月底起至同年八月十三日
    止，承租臺南市○○區○○路三八二號米堤汽車賓館房間居
    住，自不詳管道取得第一級毒品海洛因、第二級毒品安非他
    命並分裝後，基於持有第一級毒品及第二級毒品之故意，而
    自九十三年八月十一、十二日左右，開始持有如附表一編號
    一、二之第一級毒品海洛因及第二級毒品安非他命。嗣為警
    於九十三年八月十三日下午二時三十分許，在臺南市○○區
    ○○路三八二號米堤汽車賓館二０五室當場查獲乙○○，並
    扣得如附表一所示之物。
二、案經臺南市警察局第五分局報告臺灣臺南地方法院檢察署檢
    察官偵查起訴。
    理  由
壹、程序部分：
一、按刑事訴訟法第一百五十九條之五明定：「被告以外之人於
    審判外之陳述，雖不符前四條之規定，而經當事人於審判程
    序同意作為證據，法院審酌該言詞陳述或書面陳述作成時之
    情況，認為適當者，亦得為證據。」、「當事人、代理人或
    辯護人於法院調查證據時，知有第一百五十九條第一項不得
    為證據之情形，而未於言詞辯論終結前聲明異議者，視為有
    前項之同意。」，其立法理由在於傳聞證據未經當事人之反
    對詰問予以核實，乃排斥其證據能力。惟當事人如放棄對原
    供述人之詰問權，於審判程序表示同意該等傳聞證據可作為
    證據，此時，法院除認該傳聞證據欠缺適當性外，自可承認
    其證據能力。本案被告及檢察官對於共犯戊○○於本院九十
    五年訴字第七六號案件（含偵查卷）中所為與本案相關之陳
    述均同意有證據能力，依前開說明，證人戊○○之供述，自
    有證據能力。
二、法務部調查局九十三年九月十三日調科壹字第二００００五
    ０八二號鑑定通知書一紙（見偵一卷第十三頁）及長榮大學
    九十七年八月八日長大毒字第０九七五０四００二五號函附
    之鑑定結果，係依刑事訴訟法第二百零八條第一項準用同法
    第二百零六條第一項規定，受囑託進行鑑定而出具之書面鑑
    定報告，屬於同法第一百五十九條第一項所指法律有規定得
    作為證據之情形，故上揭鑑定書，得為證據。
三、本案認定事實所引用之本案卷內所有文書證據及扣案物證，
    諸如臺南市警察局第五分局刑事案件報告書及搜索扣押筆錄
    ，均無證據證明係公務員違背法定程序所取得，且被告及其
    選任辯護人於本院審判終結前，就卷內所有之卷證資料之證
    據能力均表示無意見，且卷內之文書證據，亦無刑事訴訟法
    第一百五十七條之四顯有不可信之情況，與不得作為證據之
    情形，本案認定事實所引用之本案卷證所有文書證據、物證
    等證據，均有證據能力。
四、末查，本案搜索扣押現場照片均係以機械（照相機）方式所
    留存之影像（見警一卷第十三頁至第二二頁），並非依憑人
    之記憶再加以轉述而得，是以上開各物證均非供述證據，殊
    無傳聞證據排除法則之適用，復無證據證明係公務員違背法
    定程序或經偽造、變造所取得，又與本件事實具有相當之關
    聯性，應認各該照片均有證據能力。
貳、實體部分：
一、被告於本院審理時自承其自九十三年八月十三日於警方查獲
    前一、二日即在臺南市○○區○○路三八二號米堤汽車賓館
    房間內，非法持有如附表一編號一、二之第一級毒品海洛因
    及第二級毒品安非他命等語明確（見本院九十七年十月一日
    審理筆錄第六頁），並有扣案如附表一編號一、二之第一級
    毒品海洛因及第二級毒品安非他命可資佐證，足證被告於前
    開時、地，確有持有第一級毒品及第二級毒品之犯行甚明。
    而被告於上揭時、地遭警查獲時，其持有第一級毒品之數量
    為八包合計淨重五點九二公克（空包裝重一點八二公克），
    純度十一點八三％，純質淨重零點七公克，有法務部調查局
    九十三年九月十三日調科壹字第二００００五０八二號鑑定
    通知書附卷可參；並同時持有第二級安非他命之數量為五包
    ，含袋重九點一一九九公克（經採樣純度分別為九七點七五
    ％及九二點三八％），有長榮大學九十七年八月八日長大毒
    字第０九七五０四００二五號函在卷足佐，故依各該毒品之
    數量以觀，顯難認為均係供其自己同時施用，而依本院職務
    上所已知事項，海洛因、安非他命粉末苟放置於常溫下過久
    ，易因空氣潮溼受潮致無法施用，此所以一般購買毒品之人
    每次均購買微量毒品施用之故。況且，經本院依職權調閱被
    告九十四年毒聲字第五六號卷證資料，被告曾於九十四年一
    月十八日因施用第一級毒品經本院送觀察、勒戒，有九十四
    年毒聲字第五六號裁定附卷可參，而本案係九十三年八月十
    三日前一、二日持有第一級毒品海洛因及第二級毒品安非他
    命，難認被告持有第一級毒品與前開於九十四年一月十八日
    施用毒品之犯行有何相關。再者，依被告之前科紀錄表，被
    告前固曾於九十四年十一月一日施用第一級毒品及第二級毒
    品之行為，有臺灣高等法院被告前案紀錄表及臺灣高等法院
    臺南分院九十五年上訴字第二一一號判決一份附卷可佐，其
    施用第一級及第二級毒品之時間、地點，與本案於九十三年
    八月十三日持有第一級毒品之時間間隔近一年，地點復屬迥
    異，加上本件扣案之海洛因及安非他命之數量合計已達到約
    十五公克之劑量，已非一般人短時間吸食所用，業如前述，
    則被告於九十三年八月十三日前一、二日所持有之毒品與其
    自己施用等情無關，而是單純持有第一級及第二級毒品之行
    為，至屬明灼。準此以觀，被告自承其於警查獲時之九十三
    年八月十三日之前一、二日起，即有持有第一級毒品及第二
    級毒品之犯行等語，參酌被告前有施用毒品前科，對於其客
    觀上所持有之物品為毒品乙節，主觀上實難諉為不知之理。
    本案既經被告自白其確持有第一級毒品及第二級毒品之行為
    ，徵諸扣案毒品之補強證據及上開鑑定報告，其自白經核與
    事實相符，堪可採信。本案事證明確，被告於前揭時、地，
    持有第一級毒品及第二級毒品之行為，足堪認定，應依法論
    科。
二、法律變更之比較及適用：
    經查：被告乙○○行為後，刑法及刑法施行法業於九十四年
    二月二日經總統以華總一義字第０九四０００一四九０一號
    令修正公布，並於九十五年七月一日施行（下稱新刑法，修
    正前刑法下稱舊刑法），參酌最高法院九十五年五月二十三
    日刑事庭第八次會議決議，新刑法第二條第一項規定，係規
    範行為後法律變更所生新舊法律比較適用準據法，於新刑法
    施行後，應適用新刑法第二條第一項規定，本於統一性及整
    體性原則，綜其全部罪刑結果，而為比較。經查：
（一）、新修正刑法第五十七條關於科刑時應審酌之事項，其中
        修正後刑法第五十七條第七款「犯罪行為人與被害人之
        關係」，係將修正前同法第八款「犯人與被害人『平日
        』之關係」之「平日」一語刪除，擴大犯罪行為人與被
        害人在犯罪行為上之關係，亦屬科刑時應予考慮之標準
        。修正後同法第八款並增列「犯罪行為人違反義務之程
        度」，此均屬法院就刑之裁量審認標準之明文化，非屬
        法律之變更（見最高法院九十五年五月二十三日第八次
        刑庭會議決議亦同此意旨），自無新修正之刑法第二條
        第一項規定之適用，附此說明。
（二）、關於沒收依我國刑法規定，為從刑之一種，附屬於主刑
        ，不生比較輕重問題，亦不容與其他刑法總則規定割裂
        適用（最高法院七十九年度第三次刑事庭會議決議可資
        參照）。而修正後之新刑法第三十八條僅將原條文第二
        項、第三項中「犯人」之用語，修正為「犯罪行為人」
        ，並將原條文第一項第三款增列「因犯罪所生之物」，
        然上開規定僅法條文字之修正，對於被告之利益本無差
        別，併參酌上開最高法院決議，就沒收部分，即不生比
        較輕重問題。
（三）、本件既無法律變更之問題，綜合上述比較之結果，仍應
        適用新刑法之規定。
三、按海洛因及安非他命業經分別列入毒品危害防制條例第二條
    第二項第一款、第二款所規定之第一級毒品及第二級毒品，
    禁止非法持有、施打及吸用，毒品危害防制條例第二條第二
    項第一款、第二款分別定有明文。被告非法持有海洛因及安
    非他命，核其所為，係犯毒品危害防制條例第十一條第一項
    、第二項之持有第一級毒品及持有第二級毒品罪。公訴意旨
    雖認被告此部分係以販賣海洛因及安非他命，尚有未洽（理
    由詳後述），惟其基本事實同一，檢察官起訴販賣之高度行
    為包含低度之持有行為，是本院就被告之持有毒品犯行，自
    應予以審理，並變更其起訴法條。被告係以一持有之行為，
    同時觸犯未經許可持有第一級毒品海洛因、未經許可持有第
    二級毒品安非他命罪，為想像競合犯，而修正後刑法第五十
    五條但書係科刑之限制，為法理之明文化，非屬法律之變更
    （最高法院九十五年度第八次刑事庭決議），是被告持有第
    一、二級毒品犯行，應依刑法第五十五條之規定，從一較重
    之未經許可，持有第一級毒品罪處斷。爰審酌被告乙○○本
    身有施用毒品之惡習，當知毒品對人身心戕害之嚴重性，竟
    仍持有第一級毒品海洛因及第二級毒品安非他命，其危害社
    會情節重大，參酌其持有毒品之數量及犯後態度等一切情狀
    ，量處如主文所示之刑，以示懲儆。
四、按犯罪在中華民國九十六年四月二十四日以前者，除本條例
    另有規定外，經判處有期徒刑、拘役或罰金者，減其刑期或
    金額二分之一（中華民國九十六年罪犯減刑條例第二條第一
    項第三款參照），又按依本條例應減刑之罪，未經判決確定
    者，於裁判時，減其宣告刑。依其項規定裁判時，應於判決
    主文同時諭知其宣告刑及減得之刑（中華民國九十六年罪犯
    減刑條例第七條參照）。查被告行為後，中華民國九十六年
    罪犯減刑條例於九十六年六月十五日通過，於九十六年七月
    十六日施行，被告犯罪在九十六年四月二十四日以前，合於
    同條例第二條第一項之規定，爰依中華民國九十六年罪犯減
    刑條例第二條第一項第三款及第九條之規定，應將其宣告刑
    減二分之一。
五、變更起訴法條部分：
（一）、公訴意旨略以：被告乙○○，於九十三年四月底至八月
        間，與共犯戊○○（另經臺灣高等法院臺南分院判決）
        基於共同販賣第一級毒品海洛因及第二級毒品安非他命
        之犯意聯絡，由被告乙○○持用0000000000
        、0000000000號行動電話供欲購買毒品之人
        聯絡之用，及承租臺南市○○區○○路三八二號米堤汽
        車賓館房間居住（相關食宿費用由戊○○自收取之販賣
        毒品貨款內扣除），以為掩護，共犯戊○○則負責自不
        詳管道販入第一級毒品海洛因、第二級毒品安非他命並
        分裝後，持交被告乙○○，再由被告乙○○依指示駕駛
        其所有車號一五七七─ＧＨ號自小客車持第一級毒品海
        洛因販賣予不詳之人，所收取之代價全部繳還共犯戊○○，被告乙○○則可獲得每包第一級毒品海洛因三百元
        （以每包一千元計）、八百元（以每包五千元計）、一
        千元（以每包六千元計），及每包第二級毒品安非他命
        五百元（以每包五千元計）不等之債務抵銷利益（亦即
        共犯戊○○未實際交付金錢予被告乙○○，僅抵償被告
        乙○○前積欠之債務），被告乙○○因此獲得三、四萬
        元債務抵銷之利益。嗣被告乙○○為警於九十三年八月
        十三日十四時三十分許，在臺南市○○區○○路三八二
        號米堤汽車賓館二０五室當場查獲，並扣有第一級毒品
        海洛因（淨重五點九二公克）、第二級毒品安非他命（
        淨重九點一九公克）、包裝袋一包、電子秤一臺等物，
        因認被告涉犯毒品危害防制條例第四條第一項販賣第一
        級毒品罪嫌云云。
（二）、按犯罪事實應依證據認定之，無證據不得認定犯罪事實
        ；又不能證明被告犯罪者，應諭知無罪之判決；刑事訴
        訟法第一百五十四條第二項、第三百零一條第一項分別
        定有明文。又所謂犯罪事實之證據，係指足以認定被告
        確有犯罪行為之積極證據而言，該項證據且須適合被告
        犯罪事實之認定，始得採為斷罪資料，有最高法院二十
        九年度上字第三一０五號、五十三年度臺上字第二七五
        ０號判例足資參照。復認定不利於被告之事實，須依積
        極證據，苟積極證據不足為不利於被告事實之認定時，
        即應為有利於被告之認定，更不必有何有利之證據。再
        事實之認定，應憑證據，如未能發現相當證據，或證據
        不足以證明，自不能以推測或擬制之方法，為裁判基礎
        ，最高法院三十年度上字第八一六號、四十年度臺上字
        第八六號判例亦可參照。再刑事訴訟法第一百六十一條
        已於民國九十一年二月八日修正公布，其第一項規定：
        檢察官就被告犯罪事實，應負舉證責任，並指出證明之
        方法。因此，檢察官對於起訴之犯罪事實，應負提出證
        據及說服之實質舉證責任。倘其所提出之證據，不足為
        被告有罪之積極證明，或其指出證明之方法，無從說服
        法院以形成被告有罪之心證，基於無罪推定之原則，自
        應為被告無罪判決之諭知，最高法院九十二年度臺上字
        第一二八號著有判例可參。
（三）、公訴意旨認被告涉有上揭毒品危害防制條例第四條第一
        項販賣第一級毒品罪，無非以被告乙○○之供述及通聯
        譯文、扣案如附表所示之物及法務部調查局九十三年九
        月十三日調科壹字第二○○○○五○八二號鑑定通知書
        一紙為論據。訊據被告乙○○堅決否認有何販賣第一級
        毒品海洛因之犯行，辯稱：其並未販賣毒品海洛因等語
        。
（四）、按刑事訴訟法第一百五十六條第二項規定：被告之自白
        ，不得作為有罪判決之唯一證據，仍應調查其他必要之
        證據，以察其是否與事實相符。其立法旨意乃在防範被
        告自白之虛擬致與真實不符，故對自白在證據上之價值
        加以限制，明定須藉補強證據以擔保其真實性。故就刑
        事訴訟法第一百五十六條第二項之立法意旨觀之，被告
        之自白或其他不利於己之陳述，固得作為認定被告犯罪
        之證據，但不得作為有罪判決之唯一證據，仍應調查其
        他必要之證據，以察其是否與事實相符，亦即仍須有補
        強證據以擔保該自白之真實性，始得採為斷罪之依據，
        並非絕對可由法院自由判斷該自白或不利於己之陳述之
        證明力。若不為調查，而專憑此項供述據為被告犯罪事
        實之認定，即與上開規定有違，因此，為期擔保被告所
        為不利於己陳述所具真實性之本質體現，尤應有足以令
        人確信其陳述為真實之補強證據。至於所謂補強證據，
        則指除該自白或不利於己之陳述本身之外，其他足以證
        明自白之犯罪事實確具有相當程度真實性之證據而言，
        雖所補強者，非以事實之全部為必要，但亦須因補強證
        據與自白之為相互利用結果，足使犯罪事實獲得確信者
        ，始足當之（最高法院八十七年度臺上字第三四七二號
        判決意旨參照）。被告於本院進行準備程序之初，固曾
        陳述：「認罪」云云，然被告稱「認罪」乙節，所認係
        何罪？均未具體加以描述，是否已符合所謂「自白」之
        意義，顯有疑義。況且，被告前開所稱「認罪」之詞，
        並無其他具體人證作為補強被告「認罪」之依據，公訴
        意旨亦僅稱被告係販賣予「不詳之人」，此觀諸起訴書
        所載：「…係由共犯戊○○則負責自『不詳管道』販入
        第一級毒品海洛因、第二級毒品安非他命並分裝後，持
        交被告乙○○，再由被告乙○○依指示駕駛其所有車號
        一五七七─ＧＨ號自小客車持第一級毒品海洛因販賣予
        『不詳之人』」乙節，並未舉證證明不詳之人等，即可
        知悉。且查：共犯戊○○於另案之九十五年訴字第七六
        號違反毒品危害防制條例案件中，未有任何交由被告乙○○販賣或未有何對於被告乙○○涉有共同販賣毒品之
        供述存在，故其該案中所為之供述，並非不利於被告，
        甚為顯明。檢察官就共犯戊○○究係如何為販入毒品之
        行為，及販賣予何人，或共犯戊○○係如何透過被告乙○○賣出毒品，而被告乙○○賣出毒品後，是否有轉交
        販賣所得予共犯戊○○，轉交金額為何等情，均未舉證
        證明，自不足使本院就被告乙○○確有共同販賣毒品之
        行為產生明確之心證。因此，縱認為被告所稱「認罪」
        乙節為自白，惟被告之自白仍無補強證據可資佐證，應
        認為此部分公訴事實未獲嚴格之證明，即無從為被告不
        利之認定。
（五）、按販賣毒品罪，並不以販入後復行賣出為必要，只須以
        營利為目的，將毒品販入或賣出，有一於此，其犯罪即
        告成立（最高法院九十一年度台上字第○四八號刑事裁
        判意旨參照）。所謂販賣行為至少仍須有販入或賣出之
        行為，方始成罪，而所謂販入或賣出係本罪之積極構成
        要件，此部分之構成犯罪事實，自須由檢察官舉證證明
        。查檢察官起訴意旨雖認被告乙○○與共犯戊○○共同
        販賣第一級毒品海洛因，共犯戊○○係自「不詳管道」
        販入第一、二級毒品後，係透過被告乙○○駕車前往販
        賣予「不詳之人」等情。惟查，檢察官就被告究係如何
        為販入毒品之行為？究係販賣何種毒品？販賣之具體對
        象為何？交易方式為何？共犯係如何透過本案被告乙○○賣出毒品，毒品賣給何人？賣出地點、賣出價格如何
        ？被告乙○○果有賣出毒品後，是否有轉交販賣所得予
        另案被告戊○○？轉交金額為何？等情，均未舉證證明
        ，自不足使本院就被告乙○○確有共同販賣毒品之行為
        產生明確之心證。雖員警對證人乙○○所持有之行動電
        話0000000000號實施監聽，雖然監聽到乙○○疑似為毒品交易之相關內容，惟上開監聽譯文中與乙○○為對話之對象是否確為毒品交易之談話？對象為何
        ？若有販賣毒品，其具體之對價又為何？均未經檢察官
        續予偵查後，並舉證證明確與共犯戊○○有關聯，是本
        院自不得以之作為不利被告乙○○認定之事證。
（六）、綜上各情，本件依公訴意旨所據積極證據所為之證明並
        未達到於通常之人均不致有所懷疑，而得確信其為真實
        之程度，故不能遽為被告販賣第一、二級毒品之有罪之
        判斷。此外，復查無其他積極證據可資認定被告涉有販
        賣第一、二級毒品犯行，惟販賣毒品之高度行為包含低
        度之持有行為，基本事實同一，是本院變更檢察官起訴
        法條，論被告為持有第一級毒品罪（與第二級毒品罪有
        想像競合之關係），而不另為無罪之諭知，附此敘明。
六、沒收之部分：
（一）、按刑罰法令關於沒收之規定，兼採職權沒收主義與義務
        沒收主義；職權沒收，係指法院就屬於被告所有，供犯
        罪所用、供預備用或因犯罪所得之物，仍得本於職權斟
        酌是否宣告沒收，例如刑法第三十八條第一項第二款、
        第三款、第三項前段等規定屬之；義務沒收，則又可分
        為絕對義務沒收與相對義務沒收，前者指凡法條有：「
        不問屬於犯人與否，沒收之」之特別規定者屬之，法院
        就此等物品是否宣告沒收，無斟酌餘地，除已證明滅失
        者外，不問屬於犯人與否或有無查扣，均應宣告沒收，
        例如刑法第三十八條第一項第一款、第二項、第二百條
        、第二百零五條、第二百零九條、第二百十九條、第二
        百六十六條第二項、毒品危害防制條例第十八條第一項
        前段等規定屬之；後者指供犯罪所用、預備用或因犯罪
        所得，以屬於被告所有者為限，始應予以沒收，例如毒
        品危害防制條例第十九條第一項（最高法院九十六年度
        台上三六０七號判決意旨參照）。
（二）、次按毒品危害防制條例第十八條第一項前段：查獲之第
        一、二級毒品及專供製造或施用第一、二級毒品之器具
        ，不問屬於犯人與否，均沒收銷燬之。扣案如附表一編
        號一所示之第一級毒品海洛因，經鑑定機關認定送驗白
        粉八包均含第一級毒品第六項毒品海洛因成分，合計淨
        重五點九二公克（空包裝重一點八二公克），純度十一
        點八三％，純質淨重零點七公克，有法務部調查局九十
        三年九月十三日調科壹字第二○○○○五○八二號鑑定
        通知書一紙（見偵一卷第十三頁），而編號二所示之第
        二級毒品安非他命五包含袋重為九點一一九九公克，經
        採樣純度分別為九七點七五％及九二點三八％，有長榮
        大學九十七年八月八日長大毒字第０九七五０四００二
        五號函附之鑑定結果在卷可考，爰均依毒品危害防制條
        例第十八條第一項沒收銷燬之。又包裝第一級毒品海洛
        因所使用空包裝袋八個（共重一點八二公克），均係用
        於包裹毒品，防止毒品漏逸、潮濕，以便於攜帶存放，
        且供被告持有毒品所用，並非毒品危害防制條例第二條
        所稱第一級毒品海洛因，雖因係包裝上開毒品海洛因而
        與之密切接觸，然既經鑑定機關就各該毒品鑑析之，已
        可證明上開空包裝袋與毒品並無不可析離關係，不能視
        為毒品之一部分，惟為被告所有之物，業據被告供承在
        卷，應依刑法第三十八條第一項第二款，均宣告沒收。
        至於及包裝第二級毒品安非他命所使用之空包裝袋五個
        ，經鑑定後，仍無法與第二級毒品分離，此亦有長榮大
        學九十七年八月八日長大毒字第０九七五０四００二五
        號函附之鑑定結果可稽，爰該包裝應與第二級毒品一併
        沒收銷燬之。
（三）、又按沒收為從刑之一種，依主從不可分原則，應附隨於
        主刑而宣告之，且宣告沒收之物，亦應與本案論罪科刑
        之事實有關，依法應沒收或得沒收者為限，如與本案之
        犯罪事實無關，雖係於本案以外之其他犯罪事實，經論
        罪科刑時，應沒收或得沒收之物，亦僅得於該他案宣告
        沒收，而不得於本案併予宣告沒收（最高法院九十五年
        度臺上字第六六六二號判決意旨參照）。經查：如附表
        一編號三至九所示之物及附表二所示之第一級、第二級
        、第三級毒品及其餘物品，與本案被告持有第一級毒品
        及第二級毒品之犯罪事實並無關係（附表二之部分為併
        辦案件所扣得之物），因此，附表一編號三至九及附表
        二之物，僅得於他案施用毒品或依單獨宣告沒收之方式
        處理，難認與本案「持有第一級毒品及第二級毒品」之
        部分有關連性，爰均不另於本案宣告沒收或宣告沒收銷
        燬之。
七、移送併案意旨（臺灣臺南地方法院檢察署九十四年度偵字第
    一三四五四號、第一四二三五號）之部分：
（一）、併辦意旨略以：被告乙○○基於販賣第一、二級毒品之
        概括犯意，自九十四年三月間起，自不詳管道取得第一
        級毒品海洛因、第二級毒品安非他命並分裝後，以行動
        電話0000000000、0000000000、
        0000000000號作為聯絡工具，與欲購買毒品
        者約定交易時、地，由被告乙○○本人或與其有犯意聯
        絡之王鐘淇（另經臺灣臺南地方法院檢察署檢察官簽分
        偵辦）持往臺南市○○路、公園南路全家便利超商、西
        門路四段小北百貨或麥當勞等處，以每包第一級毒品海
        洛因一千元至五千元不等之價格，連續販賣予陳奕昌（
        二十餘次）、甲○○（五、六次）、丙○○（三十餘次
        ）、丁○○（十餘次）及己○○（四、五次）等人；以
        每包第二級毒品安非他命五千元之價格，連續販賣予陳
        奕昌（二、三次）。嗣於九十四年十月二十七日下午五
        時五十分許，經警持搜索票，前往臺南市○區○○○路
        三六二巷二十二號十八樓之五執行搜索時，扣得如附表
        二所示之物及0000000000號行動電話一支。
        因認被告涉有連續販賣第一級毒品海洛因及第二級毒品
        安非他命之犯行，且與起訴部分有連續犯之裁判上一罪
        關係，而請求本院一併審理。
（二）、經查：本件檢察官起訴被告販賣第一級毒品及第二級毒
        品之犯行，業經本院認係無法證明，且因與論罪科刑之
        持有毒品犯行有高度與低度之關係而為變更起訴法條，
        業如前述。而檢察官所請求一併審理之部分，係認被告
        連續販賣第一級毒品、第二級毒品予陳奕昌、甲○○、
        丙○○、丁○○及己○○等情。惟查檢察官並未舉證證
        明本案上開論罪被告持有毒品犯行之扣案海洛因、安非
        他命等毒品，與被告販賣毒品予陳奕昌、甲○○、丙○○、丁○○及己○○之犯行確有關聯，且被告乙○○販
        賣第一、二級毒品犯行部分業經認為不成立而變更法條
        為持有第一、二級毒品，且觀諸移送併辦所指被告犯罪
        之時間點為九十四年三月間，與本案原起訴之時間業已
        相隔七個月以上，難認係基於概括犯意所為，況且，原
        起訴部分係被告與同案共犯共同販賣第一級毒品及第二
        級毒品之嫌疑，惟本案既經認定被告並非販賣第一級毒
        品及第二級毒品，而是持有第一級毒品及第二級毒品之
        罪，與併辦案件之時間又顯有較大之間隔、手段及共犯
        又非同一，顯無連續犯裁判上一罪之關係，則上開請求
        一併審理部分，無從併予審理，自應由退回由檢察官另
        行依法處理，附此敘明。
據上論斷，應依刑事訴訟法第二百九十九條第一項前段、第三百
條，毒品危害防制條例第十一條第一項、第二項、第十八條第一
項前段，刑法第十一條前段、第五十五條、第三十八條第一項第
二款，中華民國九十六年罪犯減刑條例第二條第一項第三款、第
七條，判決如主文。
本案經檢察官庚○○到庭執行職務。
中    華    民    國    97    年    10    月    22    日
                刑事第十三庭    審判長法  官  張銘晃
                                      法  官  徐文瑞
                                      法  官  黃翰義
以上正本證明與原本無異。
如不服本判決應於收受本判決後10日內向本院提出上訴書狀，並
應敘述具體理由。如未敘述上訴理由者，應於上訴期間屆滿後20
日內向本院補提理由書狀（均須按他造當事人之人數附繕本）「
切勿逕送上級法院」。
                                      書記官  謝文心
中    華    民    國    97    年    10    月    24    日
附錄本件論罪科刑法條全文：
毒品危害防制條例第11條
持有第一級毒品者，處3年以下有期徒刑、拘役或新臺幣5萬元以
下罰金。
持有第二級毒品者，處2年以下有期徒刑、拘役或新臺幣3萬元以
下罰金。
持有專供製造或施用第一、二級毒品之器具者，處1年以下有期
徒刑、拘役或新臺幣1萬元以下罰金。
持有毒品達一定數量者，加重其刑至二分之一，其標準由行政院
定之。
附表一：
┌──┬──────┬───────┬───┬────────┐
│編號│名稱        │    數  量    │所有人│查獲地點        │
├──┼──────┼───────┼───┼────────┤
│一  │第一級毒品海│八包合計淨重五│乙○○│臺南市安平區慶平│
│    │洛因        │點九二公克（空│      │路三八二號米堤汽│
│    │            │包裝重一點八二│      │車賓館二○五室  │
│    │            │公克），純度十│      │                │
│    │            │一點八三％，純│      │                │
│    │            │質淨重零點七公│      │                │
│    │            │克。          │      │                │
├──┼──────┼───────┼───┼────────┤
│二  │第二級毒品安│五包含袋重九點│同上  │同上            │
│    │非他命      │一一九九公克（│      │                │
│    │            │經採樣純度分別│      │                │
│    │            │為九七點七五％│      │                │
│    │            │及九二點三八％│      │                │
│    │            │）。          │      │                │
├──┼──────┼───────┼───┼────────┤
│三  │電子秤      │一臺          │同上  │同上            │
│    │            │              │      │                │
├──┼──────┼───────┼───┼────────┤
│四  │包裝袋      │一包          │同上  │同上            │
├──┼──────┼───────┼───┼────────┤
│五  │分裝工具    │三支          │同上  │同上            │
├──┼──────┼───────┼───┼────────┤
│六  │吸食器      │一組          │同上  │同上            │
├──┼──────┼───────┼───┼────────┤
│七  │瓦斯噴火槍  │二支          │同上  │同上            │
├──┼──────┼───────┼───┼────────┤
│八  │注射針筒    │一支          │同上  │同上            │
├──┼──────┼───────┼───┼────────┤
│九  │玻璃球      │五個          │同上  │同上            │
└──┴──────┴───────┴───┴────────┘
附表二：
┌──┬──────┬───────┬───┬────────┐
│編號│名稱        │    數  量    │所有人│查獲地點        │
├──┼──────┼───────┼───┼────────┤
│一  │第一級毒品海│送驗白粉經標示│乙○○│臺南市安平區慶平│
│    │洛因        │為ＨＲ＋者十九│      │路三八二號米堤汽│
│    │            │包均含第一級毒│      │車賓館二○五室  │
│    │            │品第六項毒品海│      │                │
│    │            │洛因成分，合計│      │                │
│    │            │淨重四三點四一│      │                │
│    │            │公克（空包裝重│      │                │
│    │            │七點四六公克）│      │                │
│    │            │，純度二九點九│      │                │
│    │            │二％，純質淨重│      │                │
│    │            │十二點九九公克│      │                │
│    │            │。            │      │                │
├──┼──────┼───────┼───┼────────┤
│二  │第二級毒品安│檢體二包（一點│同上  │同上            │
│    │非他命      │○一一公克）含│      │                │
│    │            │甲基安非他命成│      │                │
│    │            │分。          │      │                │
├──┼──────┼───────┼───┼────────┤
│    │第三級毒品  │白粉一包（袋上│同上  │同上            │
│    │KETAMINE    │標示編號四，一│      │                │
│    │            │點六公克）含第│      │                │
│三  │            │三級第十九項毒│      │                │
│    │            │品KETAMINE 成 │      │                │
│    │            │分，淨重一點二│      │                │
│    │            │一公克（空包裝│      │                │
│    │            │重零點五二公克│      │                │
│    │            │）。          │      │                │
├──┼──────┼───────┼───┼────────┤
│四  │注射針筒    │一支          │同上  │同上            │
├──┼──────┼───────┼───┼────────┤
│五  │吸食器      │一組          │同上  │同上            │
├──┼──────┼───────┼───┼────────┤
│六  │夾鏈袋      │二包          │同上  │同上            │
├──┼──────┼───────┼───┼────────┤
│七  │磅秤        │一臺          │同上  │同上            │
└──┴──────┴───────┴───┴────────┘


司法院資訊處製作；財團法人民間司法改革基金會備份。
